最高法院刑事判決                              八十八年度台上字第三三七二號
    上 訴 人  甲○○
右上訴人因妨害自由等罪案件，不服台灣高等法院花蓮分院中華民國八十七年十一月
十八日第二審判決（八十七年度上重訴字第二七九號，起訴案號：台灣台東地方法院
檢察署八十七年度偵字第九三五號），提起上訴，本院判決如左：
    主  文
上訴駁回。
    理  由
一妨害自由部分：
按刑事訴訟法第三百七十七條規定，上訴於第三審法院，非以判決違背法令為理由，
不得為之。是提起第三審上訴，應以原判決違背法令為理由，係屬法定要件。如果上
訴理由狀並未依據卷內訴訟資料，具體指摘原判決不適用何種法則或如何適用不當，
或所指摘原判決違法情事，顯與法律規定得為第三審上訴理由之違法情形，不相適合
時，均應認其上訴為違背法律上之程式，予以駁回。本件原判決綜合調查證據之結果
，認上訴人甲○○共同犯有刑法第三百零二條第一項以非法方法，剝奪人之行動自由
罪之事實，因認第一審判決就此部分論上訴人以上開罪名，處有期徒刑壹年，為無不
合，予以維持，駁回上訴人在第二審關於此部分之上訴，已詳認定犯罪事實之依據
及憑以認定之理由，並對上訴人否認犯罪之辯詞，如何不足採信，均已依據卷內資料
予以指駁及說明，從形式上觀察，原判決並無違背法令情形。上訴意旨謂：同案被告
蔡永常受林姿君委託處理林姿君與被害人王金地間債務，蔡永常即指令上訴人夥同葉
坤益、陳天星與王金地商討解決辦法，王金地誠意還債，遂約定日期給付，案發當日
，上訴人並未限制王金地行動自由，原判決片面採信陳天星供詞，遽予論處上訴人妨
害自由罪刑，難令上訴人心服等語，係就原判決已詳為論斷與說明之事項，再為事實
上之爭執，殊非適法之第三審上訴理由。又命被害人與上訴人對質與否，審理事實之
法院有自由審酌之權，非屬刑事訴訟法第三百七十九條第十款所謂應於審判期日調查
之證據事項，原審縱未傳喚被害人與上訴人對質，亦難指為違法。再上訴意旨指摘原
審未調查對其有利之證據，復未傳喚證人林錫華、王金來及廖當榮。但究何項證據對
上訴人有利而未予調查，及如傳訊證人林錫華、王金來及廖當榮，其將受如何有利之
判決，並未依據卷內資料具體表明，難認係適法之第三審上訴理由。此外，上訴人徒
憑己意，對原審職權之適法行使及原判決理由已詳為論斷之事項，任意爭辯，顯與法
定上訴第三審之形式要件不符，其此部分之上訴違背法律上之程式，應予駁回。
二侵占部分：
按刑事訴訟法第三百七十六條所列各罪之案件，經第二審判決者，不得上訴於第三審
法院，觀諸該法條之規定自明。上訴人甲○○被訴侵占部分，原判決係維持第一審依
刑法第三百三十五條第一項論處罪刑之判決。查該罪名係屬刑事訴訟法第三百七十六
條第三款之案件，既經第二審判決，自不得上訴於第三審法院，上訴人竟就此部分復
提起上訴，顯為法所不許，亦應予駁回。
據上論結，應依刑事訴訟法第三百九十五條前段，判決如主文。
中      華      民      國    八十八    年      六      月    二十四    日
                              最高法院刑事第七庭
                                  審判長法官  謝  家  鶴
                                        法官  洪  文  章
                                        法官  花  滿  堂
                                        法官  陳  世  淙
                                        法官  洪  佳  濱
      右正本證明與原本無異
                                              書  記  官
中      華      民      國    八十八    年      七      月      三      日
